臺灣高等法院臺南分院刑事判決　　　　 96年度上訴字第762號
上　訴　人
即　被　告　甲○○
上列上訴人因毒品危害防制條例案件，不服臺灣嘉義地方法院96
年度訴字第374號中華民國96年5月31日第一審判決（起訴案號：
臺灣嘉義地方法院檢察署96年度毒偵字第316號），提起上訴，
本院判決如下：
    主  文
原判決撤銷。
甲○○施用第一級毒品，累犯，處有期徒刑柒月，減為有期徒刑
參月又拾伍日，如易科罰金，以新台幣壹仟元折算壹日；又施用
第二級毒品，累犯，處有期徒刑伍月，如易科罰金，以新台幣壹
仟元折算壹日，減為有期徒刑貳月又拾伍日，如易科罰金，以新
台幣壹仟元折算壹日，扣案之甲基安非他命壹小包（驗餘淨重零
點壹零貳公克）除包裝袋外，沒收銷燬之，包裝袋壹個沒收；應
執行有期徒刑伍月，如易科罰金，以新台幣壹仟元折算壹日，扣
案之甲基安非他命壹小包（驗餘淨重零點壹零貳公克）除包裝袋
外，沒收銷燬之，包裝袋壹個，沒收。
    事  實
一、甲○○前因九十年竊盜案件，經原審判處有期徒刑一年六月
    確定，又因九十一違反毒品危害防制條例案件及九十一年間
    偽造有價證券案件，經原審分別判處有期徒刑一年二月、一
    年二月確定，三罪定應執行有期徒刑三年六月，於九十三年
    七月十九日因縮短刑期假釋出監，於九十四年二月十九日保
    護管束期滿，未經撤銷假釋而執行完畢；又其因施用毒品案
    件，經臺灣嘉義地方法院分別以八十九年度毒聲字第四五一
    號、九十年毒聲字第一００四號裁定送觀察、勒戒後，認無
    繼續施用毒品之傾向，分別於八十九年十二月五日、九十年
    十月十九日釋放。詎猶未戒除惡習，復基於基於施用第二級
    毒品海洛因之犯意，於九十六年二月十三日下午五時許，在
    嘉義市○區○○里○○街二二六號居處，以將第二級毒品甲
    基安非他命置入玻璃球內加熱燒烤吸其煙霧之方式，施用第
    二級毒品安非他命一次；另基於施用第一級毒品海洛因之犯
    意，於同年月十五日晚上六時三十五分許經經警逮捕時回溯
    四日內某時，在不詳地點，施用第一級毒品海洛因一次，經
    警於上開時間，在嘉義市○○路與興達路交會之路口處，查
    獲甲○○持有第二級毒品安非他命一小包（驗餘淨重零點壹
    零貳公克），及其所有供犯罪所用之安非他命外包裝袋一個
    ；經警採集尿液送驗後，呈安非他命、甲基安非他命及嗎啡
    陽性反應，始查悉上情。
二、案經嘉義市警察局第一分局報請臺灣嘉義地方法院檢察署檢
    察官偵查起訴。
    理  由
一、上訴人即被告甲○○經合法傳喚，無正當之理由不到庭，惟
    查上開犯罪事實，業據被告於原審審理中坦承不諱，並有安
    非他命一小包扣案可資佐証；再被告經警採尿送驗結果，確
    呈安非他命及嗎啡之陽性反應，又有送驗尿液編號與真實姓
    名對照表、正修科技大學超微量研究科技中心檢驗報告在卷
    足憑；又被告尿液送請上開單位檢驗，依該檢驗報告所載，
    係分別以別以酵素免疫分析法（ＥＩＡ）篩檢及氣相層析質
    譜儀（GC／MS）做確認，均呈安非他命、甲基安非他命、嗎
    啡陽性反應。又氣相層析質譜儀（GC/MS gaschro-ma tograp
    hy／masss pectrometry）乃目前就藥物篩檢結果必須進一
    步確認時所最常採用之確認方法，因此在良好的操作條件之
    下，以氣相層析質譜儀作藥物及其代謝物之定性及定量分析
    ，幾乎不會有偽陽性反應產生，足認被告確有施用第一級毒
    品海洛因及第二級毒品安非他命之事實，被告罪證已明確，
    其犯行洵堪認定。
二、又查被告前因施用毒品案件，經臺灣嘉義地方法院分別以八
    十九年度毒聲字第四五一號、九十年毒聲字第一００四號裁
    定送觀察、勒戒後，認無繼續施用毒品之傾向，分別於八十
    九年十二月五日、九十年十月十九日釋放，復因九十一年間
    施用毒品案件，經原審判處有期徒刑一年二月確定，又於九
    十四年間因施用毒品案件，經原審以九十四年度嘉簡字第七
    四四號判處有期徒刑四月，如易科罰金，以銀元三百元折算
    一日確定，有台灣高等法院被告全國前案紀錄表在卷可參，
    則雖被告於上開觀察、勒戒執行完畢後五年以後再有本件施
    用第一級、第二級毒品之行為，仍應依法追訴，而無依毒品
    危害防制條例第二十條第一項規定再予觀察、勒戒。綜上，
    本件事証明確，被告犯行，堪以認定。
三、查海洛因、安非他命分別為第一級及第二級毒品，毒品危害
    防制條例第二條第二項第一款、第二款分別定有明文。核被
    告所為，係犯毒品危害防制條例第十條第一項、第二項之施
    用第一級毒品罪、施用第二級毒品罪。其施用第一級、第二
    級毒品前持有第一級毒品、第二級毒品之低度行為，為施用
    第一級毒品、第二級毒品之高度行為所吸收，均不另論罪。
    又被告前因九十年竊盜案件，經原審判處有期徒刑一年六月
    確定，又因九十一違反毒品危害防制條例案件及九十一年間
    偽造有價證券案件，經原審分別判處有期徒刑一年二月、一
    年二月確定，三罪定應執行有期徒刑三年六月，於九十三年
    七月十九日因縮短刑期假釋出監，於九十四年二月十九日保
    護管束期滿，未經撤銷假釋而執行完畢，有台灣高等法院被
    告全國前案紀錄表在卷可證，其於有期徒刑執行完畢後，五
    年以內故意再犯本件有期徒刑以上之罪，均為累犯，均應分
    別依刑法第四十七條第一項規定加重其刑。
四、原審以被告罪証明確，因予論罪科刑，固非無見。但查原審
    判決後，中華民國九十六年罪犯減刑條例業於九十六年七月
    十六日起施行，原審未及適用，容有未洽；被告空言上訴，
    雖無理由，但原判決既有上開可議之處，即屬無可維持，應
    由本院將原判決予以撤銷改判。爰審酌被告犯罪之動機、目
    的、手段、品行、施用毒品係自戕身心，及經警查獲後猶未
    戒斷毒癮，屢經查獲，暨其犯後坦承犯行，但於本院準備程
    序及審理期日均未到庭，犯後態度不佳等一切情狀，分別量
    處如主文第二項所示之刑，以資懲儆。又被告犯罪時間在中
    華民國九十六年四月二十四日以前，合於減刑條件，爰依中
    華民國九十六年罪犯減刑條例第二條第一項第三款之規定，
    分別減其刑期二分之一，並定其應執行之刑，及諭知易科罰
    金之折算標準，以示懲儆。扣案之第二級毒品甲基安非他命
    一小包（驗餘淨重零點一零二公克），係屬毒品危害防制條
    例第二條規定之第二級毒品，應依同條例第十八條第一項前
    段之規定，沒收銷燬之，而包裝上開甲基安非他命之外包裝
    袋一個，係防止毒品裸露、逸出及潮濕之功用，並便於攜帶
    ，係屬被告所有，供施用第二級毒品犯罪所用之物，復據被
    告自承在卷，爰依刑法第三十八條第一項第二款之規定，併
    予宣告沒收。
五、被告經合法傳喚，無正當之理由不到庭，爰不待其陳述，逕
    行判決。
據上論結，應依刑事訴訟法第369條第1項前段、第364條、第299
條第1項前段、第371條，毒品危害防制條例第10條第1項、第2項
、第18條第1項，刑法第11條前段、第41條第1項、第47條第1項
、第38條第1項第2款、第51條第5款，中華民國96年罪犯減刑條
例第2條第1項第3款、第7條、第9條，判決如主文。
本案經檢察官張太龍到庭執行職務。
中　　華　　民　　國　　96　　年　　9 　　月　　12　　日
                  刑事第四庭    審判長法　官　吳志誠
                                      法　官  羅心芳
                                      法　官  陳珍如
以上正本證明與原本無異。
施用第一級毒品部分如不服本判決，應於收受本判決後十日內向
本院提出上訴書狀。其未敘述上訴理由者並得於提起上訴後十日
內向本院補提理由書狀（均須按他造當事人之人數附繕本）「切
勿逕送上級法院」。
施用第二級毒品部分不得上訴。
　　　　　　　　　　　　　　　　　　　書記官　岑　玢
中　　華　　民　　國　　96　　年　　9 　　月　　12　　日
附錄：本判決論罪科刑法條
毒品危害防制條例第10條
施用第一級毒品者，處 6 月以上 5 年以下有期徒刑。
施用第二級毒品者，處 3 年以下有期徒刑。
